臺灣臺中地方法院行政訴訟判決
110年度交字第504號
原      告  王永裕  


被      告  臺中市交通事件裁決處
                      設臺中市○○區○○○路00號
代  表  人  黃士哲    住同上
訴訟代理人  黃曉妍律師
上列當事人間交通裁決事件，原告不服被告民國110年11月19日
中市裁字第68-GU0000000號裁決書，提起行政訴訟，本院判決如
下：
    主  文
原告之訴駁回。
訴訟費用新臺幣參佰元由原告負擔。
    事實及理由
一、程序事項：按行政訴訟法第237條之7規定，交通裁決事件之
    裁判，得不經言詞辯論為之。本件屬交通裁決事件，依兩造
    所述各節及卷內資料其事證已臻明確，本院認無經言詞辯論
    之必要，爰不經言詞辯論而為判決。
二、事實概要：
　　原告所有號牌603-DQK號普通重型機車(下稱系爭車輛），於
    民國110年9月2日17時47分許，行經臺中市環中路與五權西
    路口，未依燈號誌管制規定，於交叉路口闖紅燈，為臺中市
    政府警察局第四分局（下稱舉發機關）員警攔查未果，因「
    違反處罰條例之行為，拒接停車接受稽查而逃逸」之違規行
    為，遭員警認定該車違反道路交通管理處罰條例第48條第1
    項第2款、第60條第1項之規定，逕行對車主即原告掣開第GU
    0000000、GU587143號舉發違反道路交通管理事件通知單。
    原告對於GU0000000舉發通知單無異議，於110年11月19日執
    GU587143號舉發通知單，原告於到案期限檢具事證及應歸責
    人相關資料，向被告告知應歸責人即原告，被告續於110年1
    1月19日以中市裁字第68-GU587143號裁決書（下稱原處分）
    ，依道路交通管理處罰條例第60條第1項及「違反道路交通
    管理事件統一裁罰基準表」之規定，按期限內到案之基準，
    裁處原告第1階段罰鍰罰鍰新臺幣（下同）10,000元並吊扣
    駕駛執照6個月。
三、原告主張略以：
 　在台中市環中路五權西路口，因路口處有兩處紅綠燈，看到
    綠燈後即行駛，當下一起過紅綠燈的機車很多，不知道警察
    攔截誰，收到罰單才知自己看錯號誌(闖紅燈)，我根本不知
    道警察在攔截誰，當我根本不知道我闖紅燈的情況下，看到
    警察緩慢從人行道走往車道，絕非拒絕停車接受稽查逃逸。
　  原告對勘驗筆錄表示意見：本人於環中路四段路口往北方向
    等停紅綠燈之際，因左邊車道亦有裝設紅綠燈，當下左邊車
    道之綠燈顯示可通行，本人誤認為慢車道之燈號，收到罰單
    才知道自己闖紅燈。當下車水馬龍之際，專注前方車況，再
    一個人正當防衛為保持安全防護下，一定會有「閃避」情形
    ；何況正逢下班時間；本人「閃躲」之行為起心動念絕非拒
    絕停車接受稽查心態，施以重罰以及吊扣駕照半年，顯與比
    例原則相違，對本人行動自由更是嚴重限制且生計受到影響
    等語。並聲明：原處分撤銷。
四、被告答辯略以：
    臺中市○○區○○○路○段○○○路○段路○設○○○○號誌，並於紅綠燈
    號誌上設置「慢車道專用」，號誌標誌清楚未遭遮蔽，足供
    用路人辨識遵循。系爭車輛當時確係沿著環中路四段之慢車
    道往北方向直行，五權西路二段與環中路四段路口慢車道紅
    綠燈號誌尚未顯示可直行，系爭車輛即往前行駛，事證明確
    等語。並聲明：原告之訴駁回。
五、本院之判斷：
(一)按「汽車行駛至交岔路口，其行進、轉彎，應依下列規定：
    一、應遵守燈光號誌或交通指揮人員之指揮，遇有交通指揮
    人員指揮與燈光號誌並用時，以交通指揮人員之指揮為準。
    」、「（第1 項）汽車駕駛人，行經有燈光號誌管制之交岔
    路口闖紅燈者，處新臺幣1千8百元以上5千4百元以下罰鍰。
    」、「汽車駕駛人有下列各款所列條款之一者，除依原條款
    處罰鍰外，並予記點：三、有……第53條……情形之一者，各記
    違規點數3點。」道路交通安全規則第102條第1項第1款、道
    路交通管理處罰條例第53條第1項及第63條第1項第3款分別
    定有明文。次按「汽車駕駛人，駕駛汽車有違反本條例之行
    為，經交通勤務警察或依法令執行交通稽查任務人員制止時
    ，不聽制止或拒絕停車接受稽查而逃逸者，除按各該條規定
    處罰外，處新臺幣1萬元以上3萬元以下罰鍰，並吊扣其駕駛
    執照6個月；汽車駕駛人於5年內違反本項規定2次以上者，
    處新臺幣3萬元罰鍰，並吊扣其駕駛執照1年。」為道路交通
    管理處罰條例第60條第1項所明定。又依違反道路交通管理
    事件統一裁罰基準表之規定，機車駕駛人，有違反本條例之
    行為，經交通勤務警察或依法令執行交通稽查任務人員制止
    時，不聽制止或拒絕停車接受稽查而逃逸，期限內繳納罰鍰
    或到案聽候裁決者，統一裁罰基準10,000元。
(二)經查，本院勘驗調查舉發機關提供之採證光碟，製成勘驗筆
    錄附卷為證（見本院卷第93頁），勘驗結果為：㈠環中路五
    權西路入口（1）全景監視器畫面時間0000-00-00 00：47：
    29時至17：49：59時警察於在臺中市南屯區五權西路二段與
    環中路四段路口執勤，此時一台機車(下稱系爭車輛)於環中
    路四段往北方向停等紅燈，慢車道紅綠燈號誌尚為紅燈，系
    爭車輛即往前行駛，警察見狀上前攔查，系爭車輛確有往左
    邊閃躲攔查之動作，並朝環中路三段繼續行駛。㈡環中路往
    匝道入口方向-後監視器畫面時間0000-00-00 00：47：49時
    ，畫面顯示牌號603-DQK之普通重型機車由畫面右側往左側
    行駛。
(三)依上開勘驗結果可知，於上開時、地，原告騎乘系爭車輛沿
    臺中市南屯區環中路四段往北方向行駛至五權西路二段口，
    於該慢車道路口號誌顯示為紅燈時，直行闖越停止線至銜接
    路段，適為舉發員警當場所見，立即面對系爭車輛以指揮棒
    示意停車，系爭車輛未聽從員警指示，繞開員警後直接駛離
    現場等情。而原告於起訴狀表示「因路口處有兩處紅綠燈，
    看到綠燈後即行駛，當下一起過紅綠燈的機車很多，不知道
    警察攔截誰，收到罰單才知自己看錯號誌(闖紅燈)，」等語
    ，且原告未對闖紅燈之違規有所爭執，可知原告自承當時有
    闖紅燈之事實，自構成道路交通管理處罰條例第53條第1項
    之規定。員警見系爭車輛闖紅燈直行，立即面對系爭車輛以
    指揮棒示意停車，且當系爭車輛行經員警時，立即以畫弧方
    式向左閃避，若系爭車輛並未看見員警站立於該處，應不致
    往左邊閃躲，足見原告應得以知悉員警正在對其攔查，惟原
    告並未理會員警，反而駕車駛離現場，其舉止核與道路交通
    管理處罰條例第60條第1 項規定要件相符，而認有「違反處
    罰條例之行為，拒絕停車接受稽查而逃逸」之違規行為。倘
    如原告所稱無法判別是否對其攔查，對於當時員警攔查存有
    疑慮之情況下，何不先行停車確認，反而直接駛離現場，故
    認原告上開主張，不足採信。被告對原告所為之原處分，洵
    屬有據。
(四)綜上所述，原告違規事證明確，被告依法所為原處分並無違
    誤，原告訴請撤銷，為無理由，應予駁回。
六、本件事證已臻明確，兩造其餘主張及陳述，經核於判決結果
    不生影響，爰不逐一論列，附此敘明。
七、本件第一審裁判費為300元，應由原告負擔，爰確定第一審
    訴訟費用額如主文第2項所示。
據上論結，本件原告之訴為無理由，依行政訴訟法第237條之7、
第98條第1項前段、第237條之8第1項，判決如主文。
中　　華　　民　　國　 111　　年　　5　　月　　 25　　日
　　　　　　　　　行政訴訟庭　法　官   吳俊螢
　　　　　　　　　
上為正本係照原本作成。
如不服本判決，應於送達後20日內，向本院提出上訴狀，其未表
明上訴理由者，應於提出上訴後20日內向本院補提理由書（均須
按他造人數附繕本）。上訴理由應表明關於原判決所違背之法令
及其具體內容，或依訴訟資料可認為原判決有違背法令之具體事
實。
中　　華　　民　　國　　111 　年　　5 　　月　　25　　日
                              書記官　 王素珍